【裁判字號】    90,簡上,8
【裁判日期】    900328
【裁判案由】    給付簽帳卡消費款
【裁判全文】
臺灣士林地方法院民事判決  九十年度簡上字第八號
    上  訴  人  甲○○
    被  上訴人  台新國際商業銀行股份有限公司
                            設.
    法定代理人  丙○○      住.
    訴訟代理人  乙○○      住.
右當事人間請求給付簽帳卡消費款事件，上訴人對於中華民國八十九年十一月二十日
本院士林簡易庭八十九年度士簡字第一二四三號第一審判決提起上訴，本院判決如左
：
    主  文
原判決命上訴人連帶給付被上訴人新臺幣拾柒萬陸仟壹佰伍拾肆元部分，及該部分
假執行之宣告，暨該部分訴訟費用負擔均廢棄。
右廢棄部分被上訴人在第一審之訴及假執行之聲請均駁回。
第一審（除確定部分外）、第二審訴訟費用由被上訴人負擔。
    事  實
甲、上訴人方面：
  一、聲明：如主文所示。
  二、陳述：除與原審宣示判決筆錄所載者相同茲予引用外，補稱：
      其雖持有被上訴人所核發正卡為其父李和安之附卡，然信用卡申請書上附卡申
      請人非其所簽名，被上訴人亦未與上訴人對保，其不知附卡持有人須就正卡持
      卡人所負債務負連帶保證責任，且其所持有之附卡自八十七年到期後即未再領
      得附卡，自毋庸就李和安刷卡之欠款負責。
  三、證據：援用原審之立證方法。
乙、被上訴人方面：
  一、聲明：駁回上訴。
  二、陳述：除與原審宣示判決筆錄所載者相同茲予引用外，補稱：
  （一）上訴人確為正卡李和安之附卡持卡人，信用卡申請書附卡持卡人欄應為上訴
        人所簽名，且其於八十五年七月間至八十七年七月間曾持該附卡消費。
  （二）八十七年屆期後，其有再寄附卡予上訴人。
  三、證據：援用原審之立證方法。
    理  由
一、按民法第二百七十五條規定連帶債務人中之一人受確定判決，而其判決非基於該
    債務人之個人關係者，為他債務人之利益亦生效力，故債權人以各連帶債務人為
    共同被告提起給付之訴，以被告一人提出非基於其個人關係之抗辯，而經法院認
    為有理由者為限，始有民事訴訟法第五十六條第一項規定之適用（最高法院三十
    三年度上字第四八一０號判例參照）。經查：被上訴人以上訴人及其父李和安為
    連帶債務人訴請其二人連帶給付信用卡欠款，上訴人以其未向被上訴人申請信用
    卡，且於該信用卡期限屆至後，未接獲被上訴人核發之續卡為由提起上訴，顯係
    基於個人事由所為之上訴，揆諸前揭說明，其上訴之效力自不及於李和安，合先
    敘明。
二、本件被上訴人起訴主張：上訴人之父李和安於八十五年七月間與被上訴人訂立信
    用卡契約，並以上訴人為連帶保證人，詎李和安自八十八年十月二十一日起至八
    十九年八月二十七日止，於被上訴人簽約之特約商店消費共新臺幣（下同）三十
    七萬六千一百五十四元，竟未依約遵期給付，爰訴請上訴人與李和安就欠款連帶
    負給付之責等情；上訴人則以：其未向被上訴人申請信用卡，係其父李和安以其
    為附卡申請人所為之申請，被上訴人亦未與其對保，其不知附卡持有卡人須就正
    卡持卡人所負債務負連帶保證責任，且其所持有之附卡期限屆至後，未接獲被上
    訴人核發之續卡，自毋庸就李和安刷卡之欠款負責等語置辯。
二、被上訴人主張上訴人之父李和安於八十五年七月間與被上訴人訂立信用卡契約，
    被上訴人為附卡申請人之事實，業據提出信用卡申請書影本一份為證，並為上訴
    人所自認，堪信為真實。又被上訴人主張李和安、上訴人所持有之信用卡於八十
    七年七月屆期，其已於期限屆滿前續發新卡予李和安及上訴人一節，則為上訴人
    所否認，辯稱其所持之附卡於八十七年七月屆期後，即未再接獲續發之新卡等詞
    ，上訴人就已寄發新卡予被上訴人之積極事實未能舉證以實其說，且雖李和安確
    接獲續發之新卡，並持卡消費，有客戶帳務查詢結果一份為證，惟上訴人並無持
    續發新卡消費之紀錄亦為二造所不爭執，而依發卡銀行寄卡之習慣，係將附卡連
    同正卡寄予正卡持卡人，是雖李和安確接獲續發之正卡，亦難據以推認李安和必
    將被上訴人所續發之附卡交予上訴人，被上訴人就此既未舉證以實其說，自難認
    其主張上訴人已接獲其所續發之新卡為可採。
三、按正卡持卡人得為經貴行同意之第三人申請核發附卡，且正卡持卡人或附卡持卡
    人就各別使用信用卡所生應付帳款互負連帶清償責任，觀諸二造間之信用卡契約
    約款第三條第一項規定至明。李和安雖為上訴人申請核發附卡，然上訴人於其所
    持附卡於八十七年七月間期限屆滿後並未再接獲被上訴人所續發之新卡前已認定
    ，則其自八十七年七月期限屆滿時起已非李和安之附卡持卡人，自無庸就李和安
    自八十八年十月二十一日起至八十九年八月二十七日止持卡所為之消費負連帶保
    證之責。從而，被上訴人訴請上訴人給付李和安持卡消費金額三十七萬六千一百
    五十四元，及法定遲延利息，洵屬無據，應予駁回。原審認被上訴人請求有理由
    而為被上訴人勝訴之判決，尚有未洽，上訴意旨指摘原判決不當，求予廢棄改判
    ，為有理由，爰由本院予以廢棄改判，如主文第二項所示。
四、據上論結，本件上訴為有理由，依民事訴訟法第四百三十六條之一第三項、第四
    百五十條、第七十八條，判決如主文。
中      華      民      國    九十      年      三      月    二十八    日
                            臺灣士林地方法院民事第一庭
~B審判長法官  陳介源
~B法      官  張國勳
~B法      官  方彬彬
右為正本係照原本作成。
本判決不得上訴。
中      華      民      國    九十      年      三      月     三十     日
~B法院書記官  蕭純純


司法院資訊處製作；財團法人民間司法改革基金會備份。
